# 新金融工具准则下，预付账付款减值损失如何计提？

提问人：一云 时间：2021-05-24 16:44:24
老师：某企业执行新金融工具准则了，那对于预付账款，也要按预期信用损失法计提减值损失吗？

回答人：chenyiwei
如此前回复所述：（ 1 ）预付账款不是金融资产；（ 2 ）预付账款面临的风险包括供应商信用风险和所订购商品的减值风险。
新金融工具准则下的预期信用损失模型只能用于计量因信用风险导致的减值损失，对此预付账款可以借用，但只能用于计量因供应商违约风险导致的损失。如果供应商可以按约交付货物，但该货物本身已经贬值，则该减值应依据存货等相关会计准则的规定予以确认和计量。
当然，对于同一笔预付款项而言，上述两种风险的影响不会同时存在。因此需要考虑以哪种风险为主，据此选择合理的适用准则和计量模型。